臺灣臺北地方法院刑事判決　　　　　　　96年度訴字第1161號
公　訴　人　臺灣臺北地方法院檢察署檢察官
被　　　告　甲○○
上列被告因偽造文書案件，經檢察官提起公訴（96年度偵字第14
000號），被告於準備程序中就被訴事實為有罪之陳述，本院合
議庭裁定由受命法官改依簡式審判程序審理，並判決如下：
    主  文
甲○○行使偽造私文書，足以生損害於公眾及他人，累犯，處有
期徒刑陸月，如易科罰金以新台幣壹仟元折算壹日，減為有期徒
刑參月，如易科罰金以新台幣壹仟元折算壹日。臺北市政府警察
局掌電字第A4L603020號、第A4L603021號舉發違反道路交通管理
事件通知單上偽造之「乙○○」署押各壹枚，均沒收。
    事  實
一、甲○○前於民國91年間因贓物案件，經本院93年度訴字第83
    5號判決判處有期徒刑八月確定，甫於95年5月12日因易科罰
    金執行完畢，猶不知悔改，於95年11月5日下午3時50分許，
    駕駛車牌號碼6190－GX號自用小客車，行經臺北市中山區市
    ○○道、天津街口，因「違規左轉」及「駕照註銷後駕車」
    之違規事由，遭交通警察欄下盤查，詎甲○○為脫免處罰，
    竟基於行使偽造私文書之犯意，冒用乙○○名義在臺北市政
    府警察局所製發之該局掌電字第A4L603020號、第A4L603021
    號舉發違反道路交通管理事件通知單之收受人欄內，偽造乙
    ○○署押各1枚，表示違規駕駛人「乙○○」已收到上開舉
    發通知單，而偽造具有收據性質之私文書，復持交該員警而
    行使之，足以生損害於乙○○及警察公路監理機關對於道路
    交通違規事件舉發、裁罰之正確性。
二、案經臺北市政府警察局中山分局報請臺灣臺北地方法院檢察
    署檢察官偵查起訴。
    理  由
一、上揭事實，業據被告甲○○於審理中坦承不諱，核與證人乙
    ○○於偵查中證述之情節相符，並有臺北市政府警察局掌電
    字第A4L603020號、第A4L603021號舉發違反道路交通管理事
    件通知單在卷可稽，被告自白核與事實相符，其犯行洵堪認
    定，應依法論科。
二、按在違規通知單上「收受通知聯者簽章欄」簽章，即具有簽
    收之性質，該通知單成為收據而屬於私文書，是被告甲○○
    在臺北市政府警察局掌電字第A4L603020號、第A4L603021號
    舉發違反道路交通管理事件通知單上偽造「乙○○」之署名
    簽收，再提交予執勤之員警，表示違規人「乙○○」已收到
    該通知單，足生損害於乙○○及警察監理機關對於道路交通
    違規事件舉發、裁罰之正確性。故核其所為，係犯刑法第21
    6條、第210條之行使偽造私文書罪。其偽造署押為偽造私文
    書之階段行為，其偽造私文書後復持以行使，偽造之低度行
    為為行使之高度行為所吸收，均不另論罪。被告接續於臺北
    市政府警察局掌電字第A4L603020號、第A4L603021號舉發違
    反道路交通管理事件通知單上偽造「乙○○」之署押各1枚
    ，係於密切接近之時間及同地實施，侵害同一法益，各行為
    之獨立性極為薄弱，且係出於同一逃避裁罰之目的，依一般
    社會健全觀念，在時間差距上，難以強行分開，應視為數個
    舉動之接續施行，合為包括之一行為予以評價，論以接續犯
    。公訴人雖未就被告於「駕照註銷後駕車」之舉發違反道路
    交通管理事件通知單偽造「乙○○」之犯行起訴，惟該部分
    犯行與已起訴部分，有接續犯之實質上一罪關係，為起訴效
    力所及，本院自得併與審理。被告曾於91年間因贓物案件，
    經本院判處有期徒刑八月確定，甫於95年5月12日因易科罰
    金執行完畢，有臺灣高等法院被告前案紀錄表附卷可考，其
    受有期徒刑執行完畢，5年內故意再犯本件最重本刑為有期
    徒刑以上之罪，為累犯，應依刑法第47條第1項加重其刑。
    爰審酌被告犯罪之動機、目的、造成乙○○多次奔波於警局
    、檢察署，危害非微，惟犯後已坦承犯行，尚有悔意，態度
    堪稱良好，其犯行等一切情狀，量處如主文所示之刑，並宣
    告易科罰金之折算標準。末按，中華民國96年罪犯減刑條例
    於96年6月15日通過，並自96年7月16日開始施行，查被告之
    犯罪行為係在96年4月24日以前所為，且經本院宣告有期徒
    刑1年6月以下之刑，而無前述條例第3條規定不予減刑之情
    形，合於減刑之條件，應依該條例第2條第1項第3款規定減
    其刑期如主文所示，並依該條例第9條諭知易科罰金之折算
    標準。前述舉發通知單經被告簽名後已交與值勤員警。而非
    屬被告所有，公訴人認應宣告沒收，尚有未合，至該舉發通
    知單上偽造之「乙○○」署名2枚，係屬偽造之署押，不問
    屬於被告與否，均應依刑法第219條規定宣告沒收。
據上論斷，應依刑事訴訟法第273 條之1 第1 項、第299 條第1
項前段，刑法第216條、第210條、第47條第1項、第41條第1項前
段、第219條，中華民國九十六年罪犯減刑條例第2條第1項第3款
、第7條、第9條，判決如主文。
本案經檢察官黃珮瑜到庭執行職務
中　　華　　民　　國　　96　　年　　9 　　月　　26　　日
　　　　　　　　　刑事第三庭    法　官　沈君玲
上正本證明與原本無異。
如不服本判決，應於判決送達後10日內向本院提出上訴狀（應抄
附繕本）。告訴人或被害人如對於本判決不服者，應具備理由請
求檢察官上訴，其上訴期間之計算係以檢察官收受判決正本之日
期為準。
　　　　　　　　　　　　　　　　書記官　張漪蕙
中　　華　　民　　國　　96　　年　　9 　　月　　26　　日
附錄本案論罪科刑法條全文
中華民國刑法第216條
（行使偽造變造或登載不實之文書罪）
行使第 210 條至第 215 條之文書者，依偽造、變造文書或登載
不實事項或使登載不實事項之規定處斷。
中華民國刑法第210條
（偽造變造私文書罪）
偽造、變造私文書，足以生損害於公眾或他人者，處 5 年以下有
期徒刑。
